【裁判字號】    90,上易,2514
【裁判日期】    901025
【裁判案由】    傷害
【裁判全文】
臺灣高等法院臺中分院刑事判決                    九十年度上易字第二五一四號
    上  訴  人
    即  被  告  甲○○
右上訴人因傷害案件，不服台灣台中地方法院中華民國九十年十月二十五日第一審判
決（民國九十年度易字第六一三號，起訴案號：台灣台中地方法院檢察署民國九十年
度偵字第三０八０號），提起上訴，本院判決如左：
    主      文
上訴駁回。
    事實及理由
一、本案經本院審理結果，認第一審判決認事用法及量刑均無不當，應予維持，並引
    用第一審判決書記載之事實、證據及理由（如附件） 。
二、上訴人即被告甲○○上訴意旨略以證人林弘庭案發當時應在學校上班，及請求勘
    驗現場證明現場狹窄，無法容納三人，被告不可能在該處毆打告訴人等語。惟查
    ，證人林弘庭於案發當天確實在現場一節，除據證人黃竹蓁在偵查中結證屬實外
    （見偵查卷第二十八頁反面），並據被告在本院調查庭坦承：「．．我要走時林
    弘庭才從外面回來。」等語，足見證人於案發當日確實已回到告訴人處。再現場
    情形已有被告在原審提出之照片三張可憑，況本件除告訴人遭被告毆打受傷一節
    ，除有診斷證明書外，尚據證人林垂贊、林弘庭、黃竹蓁證稱屬實，被告聲請勘
    驗核無必要。綜上，被告上訴執前詞否認犯罪，為無理由，應予駁回。
據上論斷，應依刑事訴訟法第三百七十三條、第三百六十八條，判決如主文。
本案經檢察官丙○○到庭執行職務。
中      華      民      國      九十一     年     一      月   二十九   日
                                臺灣高等法院臺中分院刑事第八庭
                                      審判長法  官  羅  得  村
                                            法  官  劉  榮  服
                                            法  官  陳  賢  慧
右正本證明與原本無異。
不得上訴。
                                            書記官  許  麗  花
中      華      民      國      九十一     年     一      月   三十一   日
                                                                        Ｒ
臺灣南投地方法院刑事判決                            九十年度易字第六一三號
    公  訴  人  臺灣南投地方法院檢察署檢察官
    被      告  甲○○  男四十八歲（民國○○○年○月○○○日生）
                        住彰化縣花壇鄉○○村○○路○段六九號
                        身分證統一編號：Ｍ一二八七六七號
右列被告因傷害案件，經檢察官提起公訴（九十年度偵字第三○八○號），本院判決
如左：
    主  文
甲○○傷害人之身體，處拘役伍拾伍日，如易科罰金，以佰元折算壹日。
    事  實
一、甲○○係其兄林垂贊之妻乙○○○之小叔，彼此有家庭成員之關係，詎甲○○於
    九十年七月十日下午四時許，前往南投縣南投市○○路○段九九八號林垂贊與乙
    ○○○夫妻住處，要求林垂贊將部分共有土地騰空未果，發生爭執，強行拉扯林
    垂贊，乙○○○見狀趨前勸架，詎甲○○竟基於傷害犯意，強行推乙○○○之胸
    前致乙○○○倒地，甲○○再以腳踩乙○○○足部，使乙○○○受有頭部受傷、
    眩暈、有嘔心、嘔吐現象及兩腳、左肘多處挫傷、瘀血等傷害。
二、案經乙○○○訴請台灣南投地方法院檢察署檢察官偵查起訴。
    理  由
一、訊據被告甲○○就於前揭時地因土地問題前往乙○○○處理論，並進而發生爭執
    而拉扯之事等情固自白不諱，惟矢口否認有何傷害犯行，辯稱：其兄林垂贊扭其
    手指頭，伊就放手，乙○○○就往後摔倒，其兄亦往他的方向倒下去而壓到乙○
    ○○，當天伊並未推倒亦未踩乙○○○，若有踩乙○○○為何甲○○不阻止云云
    。經查被告除有推倒及踩傷乙○○○之事實外，亦拉扯及推倒林垂贊，致林垂贊
    受有右手五指挫傷、左胸挫傷、左手三指挫傷等傷害（此部分未據告訴）等事實
    ，迭據告訴人乙○○○於警訊、偵查及本院審理時指述不移，核與證人林垂贊及
    林弘庭證述情節互相符合，復有乙○○○、林垂贊診斷證明書一紙在卷可按。依
    乙○○○除頭部受傷、眩暈、有嘔心、嘔吐現象外，復有兩腳、左肘多處挫傷、
    瘀血等傷勢，及林垂贊受有右手五指挫傷、左胸挫傷、左手三指挫傷等傷勢觀之
    ，絕非彼等自行倒地所可造成，是以被告以傷害之犯意，施力推倒乙○○○夫婦
    之情，自堪認定。次查，若如被告所辯未踩乙○○○，則乙○○○何以會另有兩
    腳、左肘多處之挫傷、瘀血之傷害，且乙○○○夫婦既已先遭被告推倒在地，林
    垂贊對被告踩乙○○○之暴行未及阻止，亦與常情無違。至於證人蘇崇禮、林朝
    寬雖於偵查中分別證稱：「乙○○○說甲○○沒打他」「事後聽我孫子說他們沒
    打架」等語，惟二人於當案發時既未在場，其證言即無從採信。綜上所述，被告
    所辯，顯係避重就輕之辭，無可採信。本件事證明確，被告犯行洵堪認定。
二、核被告所為，係犯刑法第二百七十七條第一項傷害罪。又被告傷害罪部分之對象
    為其兄嫂，亦即其家庭成員旁系姻親，屬家庭暴力防治法第二條第二項家庭暴力
    罪。爰審酌被告因土地問題之細故，漠視倫常，竟對兄嫂施以暴力，犯後復未能
    坦承犯行等一切情狀，量處如主文所示之刑，並諭知易科罰金之折算標準。
據上論斷，應依刑事訴訟法第二百九十九條第一項前段，刑法第二百七十七條第一項
、第四十一條第一項前段，罰金罰鍰提高標準條例第一條前段、第二條，判決如主文
。
中      華      民      國     九十     年      十      月    二十五    日
                                    臺灣南投地方法院刑事庭
                                        法  官    陳 宗 賢
右正本證明與原本無異。
如不服本判決，應於判決送達後十日內向本院提出上訴狀( 應附繕本 )。「切勿逕送
上級法院」。
                                        書記官
中      華      民      國     九十     年      十 月    二十五    日
「告訴人或被害人對於判決如有不服具備理由請求檢察官上訴者，其上訴期間之計算
係以檢察官收受判決正本之日期為準」
附錄本案論罪科刑法條：
中華民國刑法第二百七十七條：
 (普通傷害罪)
傷害人之身體或健康者，處三年以下有期徒刑、拘役或一千元以下罰金。
犯前項之罪因而致人於死者，處無期徒刑或七年以上有期徒刑；致重傷者，處三年以
上十年以下有期徒刑。


司法院資訊處製作；財團法人民間司法改革基金會備份。
